臺灣臺中地方法院刑事判決　　　　　　　96年度易字第4891號
公　訴　人　臺灣臺中地方法院檢察署檢察官
被　　　告　地○○
選任辯護人　廖志祥律師
被　　　告　丁○○
上列被告等因贓物案件，經檢察官提起公訴（95年度偵字第1188
1號），本院判決如下：
    主    文
地○○連續故買贓物，處有期徒刑捌月，減為有期徒刑肆月，如
易科罰金，以銀元佰元即新臺幣玖佰元折算壹日。緩刑貳年，
緩刑期間內付保護管束。
丁○○無罪。
    犯罪事實
一、地○○係設於臺中市○○路221號1樓「青峰通訊行」之負責
    人，其依一般社會之通見，可預見戌○○所出售之如附表一
    所示之物品，均係屬戌○○所為財產犯罪之贓物，竟仍基於
    縱若該等物品均係屬贓物，亦無礙其予以買受之決意，而基
    於故買贓物之不確定故意，並基於概括之犯意，先後於如附
    表一所示之時間、地點，以如附表一所示之價格（均如附表
    一地○○故買贓物之情形欄所載）予以買受。嗣因警方查獲
    戌○○所犯竊盜案件後，始據戌○○所供，循線查悉上情。
二、案經臺中市警察局第四分局報請臺灣臺中地方法院檢察署檢
    察官偵查起訴。
    理    由
壹、程序部分
一、按被告以外之人（包括證人、鑑定人、告訴人、被害人及共
    同被告等）於審判外之陳述雖不符刑事訴訟法第159條之1至
    之4等4條之規定，而經當事人於審判程序同意作為證據，法
    院審酌該言詞陳述或書面陳述作成時之情況，認為適當者，
    亦得為證據；當事人、代理人或辯護人於法院調查證據時，
    知有刑事訴訟法第159條第1項不得為證據之情形，而未於言
    詞辯論終結前聲明異議者，視為有前項之同意，同法第159
    條之5定有明文。立法意旨在於傳聞證據未經當事人之反對
    詰問予以核實，原則上先予排除。惟若當事人已放棄反對詰
    問權，於審判程序中表明同意該等傳聞證據可作為證據；或
    於言詞辯論終結前未聲明異議，基於尊重當事人對傳聞證據
    之處分權，及證據資料愈豐富，愈有助於真實發見之理念，
    且強化言詞辯論主義，使訴訟程序得以順暢進行，上開傳聞
    證據亦均具有證據能力。查本件證人即被害人甲○○、午○○、酉○○、壬○○於警詢中之證述內容，依卷證所示，其
    等作成之狀態，並無違背其等個人意思而為陳述，或其他違
    法取供之情形，且公訴人、被告地○○及選任辯護人於本院
    審理中表示對於證人甲○○、午○○、酉○○、壬○○上開
    證述之證據能力不爭執（本院卷第27頁），亦即對證人甲○○、午○○、酉○○、壬○○上開所述，於本院審理中復不
    爭執其等證據能力及真實性，足認並無顯不可信之情況，且
    本院審酌證人甲○○、午○○、酉○○、壬○○上開於警詢
    中之證述內容，較無人情施壓或干擾，亦無不當取供之情形
    ，復為本院事實認定之重要依據，認為以之作為本案之證據
    亦屬適當，是本件證人甲○○、午○○、酉○○、壬○○上
    開於審判外之言詞陳述，仍具有證據能力。
二、另按詰問權係指訴訟上當事人有在審判庭輪流盤問證人，以
    求發現真實，辨明供述證據真偽之權利，其於現行刑事訴訟
    制度之設計，以刑事訴訟法第166條以下規定之交互詰問為
    實踐，屬於人證調查證據程序之一環；與證據能力係指符合
    法律所規定之證據適格，而得成為證明犯罪事實存在與否之
    證據適格，性質上並非相同。偵查中檢察官為蒐集被告犯罪
    證據，訊問證人旨在確認被告嫌疑之有無及內容，與審判期
    日透過當事人之攻防，調查證人以認定事實之性質及目的有
    別。偵查中訊問證人，法無明文必須傳喚被告使之得以在場
    ；刑事訴訟法第248條第1項前段雖規定「如被告在場者，被
    告得親自詰問」，事實上亦難期被告有於偵查中行使詰問權
    之機會。此項未經被告詰問之被告以外之人於偵查中向檢察
    官所為之陳述，依刑事訴訟法第159條之1第2項之規定，原
    則上屬於法律規定為有證據能力之傳聞證據，於例外顯有不
    可信之情況，始否定其得為證據。是得為證據之被告以外之
    人於偵查中向檢察官所為之陳述，因其陳述未經被告詰問，
    應認屬於未經合法調查之證據，非為無證據能力，而禁止證
    據之使用。此項詰問權之欠缺，非不得於審判中由被告行使
    以補正，而完足為經合法調查之證據。卷查，檢察官並無非
    法取供之情形，證人戌○○於偵查中經具結陳述，依上說明
    ，本屬有證據能力之傳聞證據，雖未經被告地○○及選任辯
    護人於偵查程序為詰問，但證人戌○○業經被告地○○、選
    任辯護人於本院審理中聲請傳喚到庭為證，並予公訴人、被
    告及選任辯護人對質、詰問之機會，有本院審理筆錄在卷可
    查，既已於本院審理中經補正詰問程序，而完足為合法調查
    之證據（最高法院96年度臺上字第4365號判決要旨可資參照
    ），且本院審酌證人戌○○上開於偵訊中之證述內容，較無
    人情施壓或干擾，亦無不當取供之情形，復為本院事實認定
    之重要依據，認為以之作為本案之證據亦屬適當，是上開證
    人戌○○於偵訊時之證述，自具有證據能力。被告地○○、
    選任辯護人以其之證述未經被告地○○對質、詰問為由，而
    主張並無證據能力等語，尚屬誤會。
三、再按證人、鑑定人依法應具結而未具結者，其證言或鑑定意
    見，不得作為證據。刑事訴訟法第158條之3定有明文。本件
    證人戌○○於警詢中之證詞未經具結，被告地○○、選任辯
    護人於本院審理中復已陳明證人戌○○於警詢時之證述內容
    無證據能力（見本院卷第37頁），即表示反對將此等傳聞證
    據納入本件證據資料中，依上開規定，並參諸前揭一所示說
    明之反面解釋，證人戌○○於警詢中之證詞即無證據能力。
貳、實體部分：
一、有罪部分：
(一)、上開犯罪事實，訊據被告地○○於本院審理中除辯稱：其與
    證人戌○○第1次交易買賣時，伊曾經向證人戌○○詢問物
    品來源及要求查看證人戌○○之證件，但證人戌○○表示其
    未帶證件及所售物品係朋友所交付等語，伊信任證人戌○○
    ，故未要求與之簽立任何書面文件，即與以買受，嗣證人戌
    ○○再攜物品前來出售時，伊亦係因信任證人戌○○，而循
    前例模式與之交易，伊確實不知所購買如附表一所示之物品
    均係屬贓物云云外，餘均坦承不諱。惟查：1、如附表一所
    示之物品，係證人戌○○於如附表一「戌○○竊取贓物時間
    、地點」欄所示之時地，先後自證人甲○○、午○○、酉○○、壬○○處行竊所得之事實，業據證人戌○○於偵訊及本
    院審理證述甚詳，核與證人甲○○、午○○、酉○○、壬○○於警詢中證述其等各自所有物品於上開時地遭人竊取等經
    過情節相符，堪信證人戌○○上開所述，確屬事實，應可採
    信，是如附表一所示之物品，均係屬證人戌○○竊盜犯罪所
    得之贓物，應無疑義。2、又證人戌○○於行竊得如附表一
    所示之物品後，或即於當日，或即於稍後數日內，亦即於如
    附表一「地○○故買贓物之情形」欄所示之時間，旋將之持
    往被告地○○所經營之「青峰通訊行」內，以如附表一所示
    之價格讓售與被告地○○，而藉此予以銷贓換現等情，並經
    證人戌○○於偵訊及本院審理中證述甚詳，核與被告地○○
    所供其如何向證人戌○○買受取得上開物品等經過情節相符
    ，亦足認證人戌○○此部分所證，亦均屬事實，當可採信，
    是被告地○○確有如附表一「地○○故買贓物之情形」欄所
    示之買受贓物之行為，應堪認定。3、被告地○○雖辯稱伊
    不知該等物品係屬贓物云云。然按刑法第349條贓物罪之成
    立，以行為人具有故意為其成立要件，至故意包括直接故意
    與間接故意，即對贓物有不確定之認識而仍收買之，亦應成
    立贓物罪，如不相識者，以廉價或不相當之價格，或未合理
    交待來源而兜售貨品，因其遠低於市價、或來源不明，心疑
    其為贓物，貪圖價廉或其他考慮，而予以收購之，即應成立
    故買贓物罪。又我國並未禁止二手物品之交易買賣，然鑑於
    此類交易金額非鉅，買受者多僅就產品外觀之新舊、有無損
    壞及功能是否故障等進行估價，出賣人亦無須負擔產品維修
    、保固或更換瑕疵品等售後服務，性質上屬於一次性之交易
    活動，且買受人並無足夠能力得以針對出賣人身分、產品來
    源等進行確實之徵信，故有採取出具「讓渡書」、「切結書
    」、「買賣契約書」之方式進行交易者，即由出賣人以書面
    聲明交易標的之來源正當、並非盜贓等事項，作為雙方權利
    義務之憑據，此乃一般民間二手（中古）交易之常態，為眾
    所周知之情事，無庸舉證。而本件被告地○○與證人戌○○
    交易時，雖被告地○○曾於雙方第1次交易時，要求查閱證
    人戌○○之身分證件及詢問貨品來源等情，為證人戌○○於
    本院審理時所證述在卷，但證人戌○○對此亦僅表示未帶證
    件及物品係朋友的等語，其並未進一步提出其他身分或物品
    來源等之證明文件，另被告地○○亦未再進一步予以追問；
    且其後雙方正式達成買賣協議時，其等更未簽立類如上述之
    書面文件，以由證人戌○○藉書面擔保交易標的之來源正當
    、並非盜贓等事項；並其等嗣後再行多次交易時，被告地○○甚而不再查問物品之來源、證人戌○○之真實身分等情，
    除為被告地○○所自承不諱外，並經證人戌○○於本院審理
    時證述屬實。則證人戌○○既無從提出任何身分文件，甚就
    物品來源亦僅係泛泛陳稱係朋友的等語，依一般社會通念，
    已足令人心疑其所售之物品係屬贓物，況被告地○○係以二
    手交易事業營利之人，對此更應有所預見為是，否則又豈會
    刻意不令由證人戌○○以書面擔保交易標的之來源正當、並
    非盜贓等情？是其對於向證人戌○○故買贓物一事，應不違
    背其本意，亦即其主觀上應具有故買贓物之不法犯意甚明，
    其前詞所辯，無非卸責，不可採信。4、綜上所述，本件事
    證明確，被告地○○之犯行應堪認定。
(二)、被告地○○行為後，刑法業於94年1月7日修正，於同年2 月
    2日公佈，於95年7月1日施行。按行為後法律有變更者，適
    用行為時之法律，但行為後之法律有利於行為人者，適用最
    有利於行為人之法律，修正後即現行刑法第2條第1項訂有明
    文。又按比較新舊法，應就罪刑有關之共犯、未遂犯、想像
    競合犯、牽連犯、連續犯、結合犯，以及累犯加重、自首減
    輕暨其他法定加減原因（如身份加減）與加減例等一切情形
    ，綜其全部罪刑之結果而為比較，此有最高法院95年5月23
    日第8次刑庭會議決議第一、（四）則可資參照：是：
 1、修正後刑法第33條第5款經修正為：「主刑之種類如下：五
    、罰金：新臺幣一千元以上，以百元計算之」，依修正後之
    法律，刑法第349條第2項之故買贓物罪，所得科處之罰金刑
    最低額為新臺幣1,000元，然依被告行為時即修正前刑法第
    33條第5款之罰金最低額為銀元1元，並提高10倍，前開罰金
    刑，最低額為銀元10元，若乘以3倍而換算為新臺幣，最低
    額僅為新臺幣30元，因此比較上述修正前、後之法律，自以
    被告地○○行為時即修正前關於科處罰金刑之法律較有利於
    被告地○○。（另同時修正施行之刑法施刑法第1條之1，與
    被告地○○行為時之罰金罰鍰提高標準條例第1條前段比較
    ，二者規定適用之結果並無不同，自應適用裁判時之法律即
    刑法施行法第1條之1，最高法院96年度臺上字第1136號判決
    意旨參照）。
 2、被告地○○行為後，刑法第56條連續犯之規定，於94年1月7
    日修正公佈刪除，並於95年7月1日施行，是於新法修正施行
    後，被告地○○於本案所為4次故買贓物之犯行，即須分論
    併罰。則被告地○○前述4次故買贓物之犯行，因行為後新
    法業已刪除連續犯之規定，此刪除雖非犯罪構成要件之變更
    ，但顯已影響行為人刑罰之法律效果，自屬法律有變更，經
    比較新、舊法規定，修正後之規定對於被告地○○較為不利
    ，依刑法第2條第1項前段之規定，仍應適用較有利於被告地
    ○○如前述故買贓物之犯行之行為時法律即舊法論以連續犯
    。
 3、綜合上述各條文修正前、後之比較，揆諸前揭最高法院決議
    及修正後刑法第2條第1項前段、但書規定之「從舊從輕」原
    則，因被告地○○所犯刑法第349條第2項之故買贓物罪，依
    修正前刑法第33條第5款規定，其法定得予科處之罰金刑最
    低額度較低，且依修正前刑法，被告地○○所犯如前述故買
    贓物之部分，得成立連續犯而從一重處斷。是綜被告地○○
    全部罪刑之比較，自應一體適用被告地○○行為時之法律，
    即修正前刑法之相關規定予以論處。
(三)、核被告地○○如附表一所示之行為，均係犯行法第349條第2
    項之故買贓物罪。公訴人認被告地○○如附表一編號1、4
    部分所為，係犯同條項之牙保贓物罪，尚有誤會，惟其起訴
    之基本事實同一，本院自應予以審理，並變更起訴法條。被
    告地○○先後4次之故買贓物犯行，時間緊接，所犯罪名相
    同，顯係基於概括之犯意為之，為連續犯，應依修正刪除前
    刑法第56 條之規定以一罪論，並加重其刑。爰審酌被告地
    ○○犯罪後雖否認犯行，且故買贓物，始盜贓不易起獲，助
    長竊盜之歪風，本不宜寬縱，然其對於本案事實業已坦承無
    隱，僅係否認犯意而已，且於本院審理中復已與證人甲○○
    、午○○、酉○○、壬○○達成調解，有本院調解結果報告
    書、調解筆錄等在卷可查，足見其尚有悔意，及其犯罪之手
    段等一切情狀，量處如主文所示之宣告刑。又本件被告地○○之犯罪時間，係在中華民國96年罪犯減刑條例所定減刑基
    準日即96年4月24日之前，合於該條例所定減刑規定之適用
    ，應依該條例第2條第1項第3款減其刑為有期徒刑4月，並依
    修正前刑法第41條第1項前段，修正刪除前罰金罰鍰提高標
    準條例第2條、現行法規所定貨幣單位折算新臺幣條例第2條
    諭知易科罰金之折算標準。（被告地○○行為後，刑法業於
    94年1月7日修正，於同年2月2日公佈，於95年7月1日施行。
    按行為後法律有變更者，適用行為時之法律，但行為後之法
    律有利於行為人者，適用最有利於行為人之法律，修正後即
    現行刑法第2條第1項訂有明文。而被告地○○行為時，依修
    正前刑法第41條第1項前段、修正刪除前罰金罰鍰提高標準
    條例第2條之規定，有期徒刑、拘役易科罰金之折算標準，
    原以銀元100元、200元、300元折算1日，經依現行法規所定
    貨幣單位折算新臺幣條例第2條規定折算為新臺幣後，應以
    新臺幣300元、600元、900元折算1日，而刑法第41條第1項
    前段修正後，則規定為以新臺幣1,000元、2,00 0元或3,00
    0元折算1日，此因屬科刑規範事項之變更，其折算標準為裁
    判時所應諭知，自有就新舊法規定比較之必要，經比較新舊
    法結果，以被告地○○行為時關於易科罰金之規定，較有利
    於被告地○○。是揆諸修正後刑法第2條第1項規定之「從舊
    從輕」原則，被告地○○自應適用其行為時之法律，即修正
    前刑法第41 條第1項前段、修正刪除前罰金罰鍰提高標準條
    例第2條、現行法規所定貨幣單位折算新臺幣條例第2條之規
    定，為其如易科罰金之折算標準）。又被告地○○未曾因故
    意犯罪受有期徒刑以上刑之宣告，有臺灣高等法院被告前案
    紀錄表1份附卷可稽，且被告地○○係因一時失慮，致罹刑
    章，並已與證人甲○○、午○○、酉○○、壬○○達成調解
    ，可見其尚有悔意，均如前述，足認其經此偵審及論罪科刑
    之教訓，當知警惕，應無再犯之虞，本院認其所宣告之刑，
    以暫不執行為適當，爰依修正後刑法第74條第1項第1款規定
    ，併宣告緩刑2年（最高法院95年5月23日95年第8次刑事庭
    會議決議可資參照）。又被告地○○已43歲，且係以經營商
    業獲利為生之人，詎仍故買贓物，顯見其法治觀念不佳，有
    再接受法治教育之必要，爰依刑法第93條第1項之規定，併
    為其於緩刑期間內付保護管束之諭知。
二、無罪及不另為無罪之部分：
(一)、公訴意旨另稱：被告地○○可預見如附表二所示物品，亦係
    屬證人戌○○行竊所得之贓物，仍承前概括犯意或牙保贓物
    之不確定故意，而予以故買或牙保之；另被告丁○○唯有電
    腦裝設專業知識之人，就證人戌○○行竊而對其兜售之如附
    表三所示之物品，有均屬贓物之預見，仍以其縱為贓物亦不
    違本意之心態而故買之。因認被告地○○此部分另涉有刑法
    第349條第2項之故買、牙保贓物罪嫌；被告丁○○涉有同條
    項之故買贓物罪嫌等語。
(二)、按犯罪事實應依證據認定之，無證據不得認定犯罪事實，不
    能證明被告犯罪者，應諭知無罪之判決，刑事訴訟法第154
    條第2項、第301條第1項分別定有明文。又犯罪事實之認定
    ，應憑真實之證據，倘證據是否真實尚欠明確，自難以擬制
    推測之方法，為其判斷之基礎。且認定犯罪事實之證據係指
    足以認定被告確有犯罪行為之積極證據資料而言，該項證據
    自須適合於被告犯罪事實之認定，始得採為斷罪資料。故刑
    事訴訟上之證明資料，無論其為直接或間接證據，均須達於
    通常一般人均不致有所懷疑，而得確信其為真實之程度，始
    得據為有罪之認定，若關於被告是否犯罪之證明未能達此程
    度，而有合理懷疑之存在，致使無從形成有罪之確信，根據
    罪證有疑，利於被告之證據法則，即不得據為不利被告之認
    定（最高法院53年臺上字第656號、29年上字第3105號、76
    年度臺上字第4986號及32年上字第67號判例參照）。
(三)、公訴人認被告2人分別涉有前揭罪嫌，無非係以被告2人之部
    分供述，證人戌○○、宇○○、卯○○、蔡婉、乙○○、
    戊○○、寅○○、己○○、邱瓊惠、庚○○、未○○、巳○○、丑○○、羅鳳蟬、丙○○、申○○、癸○○、子○○、
    陳莉臻、亥○○等之證述為其論據。然訊之被告地○○於本
    院審理中，則堅決否認有何故買或牙包如附表二所示物品之
    犯行，辯稱：伊確實未曾向證人戌○○買受或牙保如附表二
    所示之物品，應該係證人戌○○記錯了等語。另訊之被告丁○○於本院審理中固坦承其曾向證人戌○○買受如附表三編
    號1所示之筆記型電腦，及其曾為證人戌○○所經營之「逗
    妹檳榔攤」裝設電腦、監視、點唱系統等相關設備，暨證人
    戌○○曾就上開裝設費用，向其探詢可否以筆記型電腦抵充
    之事實不諱，惟仍堅決否認有何故買贓物之犯行，辯稱：伊
    係透過案外人張閔鴻之介紹，以新臺幣（下同）35,000元之
    價格，向證人戌○○買得如附表三編號1之筆記型電腦，惟
    其於交付30,000元後，因覺得證人戌○○於深夜出售高價電
    腦，事有蹊蹺，乃旋即透過案外人張閔鴻將之返還予證人戌
    ○○，並順利取回30,000元。嗣該電腦另由案外人張閔鴻以
    30,000元向證人戌○○購買後，再以35,000元之價格轉售予
    案外人吳文發，案外人張閔鴻並因此而經臺灣彰化地方法院
    彰化簡易庭以95年度彰簡字第519號刑事簡易判決論以故買
    贓物罪，並判處拘役55日，如易科罰金，以銀元300元折算1
    日確定。又伊早就證人戌○○所持有筆記型電腦之來源，有
    所懷疑，自不可能加以收受而予抵債；況據證人戌○○所述
    之銷贓習慣，證人戌○○亦不可能將所竊物品留置於身上近
    1月之後，始為抵帳而交付予伊等語。
(四)、本院認：
 1、證人戌○○因行竊含如附表一、二、三所示物品在內等百餘
    件竊盜案件，經本院以95年度訴字第第1293號刑事判決判處
    有期徒刑3年6月，並應於刑之執行前令入勞動處所強制工作
    3年，有本院上開刑事判決書影本附偵卷可稽。嗣檢察官於
    96年2月14日之偵訊時，提示上開刑事判決，請證人戌○○
    於該判決書之附表後方填具所竊贓物之流向相關被告，即藉
    此指認各該等贓物究係由何人予以買受，而證人戌○○經審
    閱上開附表後，其指認：(1)如附表二編號2、4、8、9、10及
    如附表三編號1、5所示之物品，均係販售予案外人周顯兆；
    (2)如附表二編號3、6部分，則不能特定係販售予何人；(3)如
    附表二編號1、5、7所示之物品係販售予被告地○○，另如
    附表三編號2、3、4、6、7、8所示之物品則係販售予被告丁○○等情，有前揭偵訊筆錄、本院上開刑事判決書影本暨其
    上由證人戌○○於附表後方所填載贓物去向之字樣等在卷可
    查。
 2、然證人戌○○嗣經被告2人及選任辯護人聲請傳喚到庭對質
    、詰問後，其就(1)附表二編號2、8、9部分改稱不記得賣給
    誰等語；(2)附表二編號3部分改稱不確定是否係賣給被告地
    ○○等語；(3)附表二編號6部分改稱係賣給被告地○○等語
    ；(4)附表三編號2部分改稱不是賣給被告丁○○，就是賣給
    案外人周顯兆等語；(5)附表三編號5部分改稱係售予被告丁○○等語；(6)附表編號7、8、9部分均改稱不記得係賣給何
    人等語，有本院審理筆錄在卷可按。
 3、經對照證人戌○○前揭於偵訊及本院審理中之證述內容，證
    人戌○○雖就其中少許之物品去向，前後證述同一，然就多
    數物品之去向則前後證述不一，且差異甚殊，則其所為證述
    內容是否均屬事實，即有可疑。況證人戌○○所犯竊盜案件
    高達百餘件，證人戌○○是否均可翔實記憶各該所犯案件贓
    物之去向，而能指認絲毫無錯，亦有疑義。此外，證人戌○○於本院審理中甚自稱：「（辯護人問：你行竊上開物品之
    後賣給何人，有無做紀錄？）我沒有做紀錄。」、「（辯護
    人問：若沒有做紀錄，到底物品賣給何人，是否會記錯？）
    對。」等語在卷可按，可見連證人戌○○自身亦自認其可能
    會因記憶錯誤而為不實指認。是證人戌○○前揭不利於被告
    2人之指證內容，既經被告2人分別予以堅決否認，又查無其
    餘證據資料可資佐證證人戌○○此部分指證內容之真實性，
    證人戌○○復有前後不一之指證瑕疵情形，自難僅以證人戌
    ○○之片面證述，即為不利被告2人之認定。
 4、另如附表三編號1所示之筆記型電腦，確係由案外人張閔鴻
    以30,000元向證人戌○○購買後，再以35,000元之價格轉售
    予案外人吳文發，案外人張閔鴻並因此而經臺灣彰化地方法
    院彰化簡易庭以95年度彰簡字第519號刑事簡易判決論以故
    買贓物罪，而判處拘役55日，如易科罰金，以銀元300元折
    算1日確定，並於95年11月16日經臺灣彰化地方法院檢察署
    檢察官以95年度執字第4667號指揮執行完畢之事實，業經本
    院調閱上開執行案件全卷查閱無訛；且經核其內偵卷所附證
    人戌○○、案外人張閔鴻等之偵訊筆錄內容所載，證人戌○○、案外人張閔鴻亦均係一致供證此情不諱。則該電腦既係
    由案外人張閔鴻向證人戌○○所購入，再由其轉售予案外人
    吳文發，可見被告丁○○辯稱：「伊透過案外人張閔鴻之介
    紹，以35,000元之價格，向證人戌○○買得如附表三編號1
    之筆記型電腦，惟其於交付30,000元後，因覺得證人戌○○
    於深夜出售高價電腦，事有蹊蹺，乃旋即透過案外人張閔鴻
    將之返還予證人戌○○，並順利取回30,000元。」等語，應
    係真實，否則該電腦又豈會如證人戌○○於該案偵訊中所結
    稱：該電腦係其賣予案外人張閔鴻等語，及如案外人張閔鴻
    於該案偵訊中所自白：該電腦係其向證人戌○○所買受等語
    。因此，被告丁○○既於購入如附表三編號1之物品後，因
    發覺有異，而旋將之予以退貨，可見其於購買時，應無貪圖
    不法利益而故買贓物之意，是其辯稱不知其於購入如附表三
    編號1之物品時，並不知此係贓物等語，應可採信。又被告
    丁○○既已因上開交易、退貨情事，而可推知證人戌○○所
    持有之物品，或有可能係屬贓物，其是否有可能於刻意迴避
    如附表三編號1所示物品之贓物交易後，又突然不知迴避，
    反故買如附表三編號1以外之物品，亦有可疑。況質之證人
    戌○○就其與被告丁○○交易如附表三所示物品之地點為何
    ，證人戌○○先於警詢中證稱均係在彰化中彰快速道路橋下
    與被告丁○○交易等語，嗣於偵訊中改稱有時會在其所經營
    之「逗妹檳榔攤」內交易等語，繼於本院審理中又改稱有時
    係在上開檳榔攤內、有時係約在苗栗縣三義鄉某路旁、有時
    係在彰化交流道下之某加油站等語，先後所證不一，亦有瑕
    疵可指。再據證人戌○○所言，被告丁○○尚欠其借款數千
    元，則其是否會不予以追討或逕以之抵償前述裝設費用，而
    另再以竊得之贓物交付被告丁○○以充抵前述裝修費用。此
    外，證人戌○○於竊盜得手後，多於當日，最長亦不超過1
    、2星期即會將之所竊得之贓物予以處分銷贓，為證人戌○○於本院審理中所述甚詳，而觀之如附表三編號2、3、5、6
    、7、8所示之物品，公訴人據證人戌○○之證述所認被告丁○○之收贓時間，均約距證人戌○○竊盜之時間達1月左右
    或以上，此似亦與證人戌○○之銷贓習慣有違，證人戌○○
    此部分證述，容併有可疑之處。
 5、又細譯證人宇○○、卯○○、蔡婉、乙○○、戊○○、寅
    ○○、己○○、邱瓊惠、庚○○、未○○、巳○○、丑○○
    、羅鳳蟬、丙○○、申○○、癸○○、子○○、陳莉臻、亥
    ○○等於警詢中之證述，充其量僅能證明其等分別如附表二
    、三所示之物品係遭證人戌○○予以竊取，並無從證明其等
    所遭竊之物品係由被告2人所分別予以收受，有其等之警詢
    筆錄等在卷可查，是其等前揭證述內容，自無從據為不利被
    告2人之認定，或用以為證人戌○○所為不利被告2人之指證
    部分之補強證據。
 6、綜據上述，本件公訴人認被告2人分別涉有前揭罪嫌所舉之
    證據資料，經本院調查審閱後，認尚不足以形成不利被告2
    人之確然心證，且本院復查無其他積極證據證明被告2人有
    此部分公訴意旨所認之犯行，稽諸前述(二)之說明，即應為被
    告2人有利之認定，除因公訴人認被告地○○此部分之犯行
    ，與其前揭論罪科刑之部分，有連續犯之裁判上一罪關係，
    而不另為無罪之諭知外，自應為被告丁○○無罪之諭知。
據上論斷，應依刑事訴訟法第299條第1項前段、第300條、第301
條第1項，刑法第2條第1項，修正刪除前刑法第56條、刑法第349
條第2項、修正前刑法第41條第1項前段、刑法第74條第1項第1款
、第93條第1項，刑法施行法第1條之1第1項、第2項前段，罰金
罰鍰提高標準條例第2條，現行法規所定貨幣單位折算新臺幣條
例第2條，中華民國96年罪犯減刑條例第2條第1項第3款、第7條
、第9條，判決如主文。
本案經檢察官辰○○到庭執行職務。
中　　華　　民　　國　　96　　年　　11　　月　　28　　日
                  刑事第14庭    審判長法  官  陳  葳
                                      法  官  劉逸成
                                      法  官  林世民
上正本證明與原本無異。
如不服本判決，應於收受送達後10日內向本院提出上訴書狀（應
敘述具體理由並附繕本）。
上訴書狀如未敘述理由，應於上訴期間屆滿後20日內補提理由書
於本院。
被告丁○○不得上訴。
                                      書記官  紀俊源
中　　華　　民　　國　　96　　年　　11　　月　　28　　日
附錄論罪科刑法條：
中華民國刑法第349條
收受贓物者，處3年以下有期徒刑、拘役或5百元以下罰金。
搬運、寄藏、故買贓物或為牙保者，處5年以下有期徒刑、拘役
或科或併科1千元以下罰金。
因贓物變得之財物，以贓物論。
附表一：
┌───┬─────┬────────────┬──────────────┐
│編  號│ 贓   物  │戌○○竊取贓物時間、地點│ 地○○故買贓物之情形       │
├───┼─────┼────────────┼──────────────┤
│  1.  │華碩牌筆記│94年11月中旬某日15 時許 │戌○○竊得上開物品後，旋即於│
│      │型電腦1台 │，在臺中市○○路198號1樓│同日，將之持往地○○所經營、│
│      │          │「快取創意公司」趁被害人│設於臺中市○○路221號1樓之「│
│      │          │甲○○不備之際予以竊取得│青峰通訊行」，以新臺幣約800 │
│      │          │手                      │元之價格，售予地○○。      │
├───┼─────┼────────────┼──────────────┤
│  2.  │SONY牌數位│94年11月中旬某日18 時許 │戌○○竊得上開物品後，旋即於│
│      │攝影機2台 │，在臺中市○○路49巷3號 │當日晚間7 時許，將之持往賴堅│
│      │          │「金曲音響公司」趁被害人│業所經營、設於臺中市○○路  │
│      │          │午○○不備之際予以竊取得│221號1樓之「青峰通訊行」，以│
│      │          │手                      │新臺幣約15,000元之價格，售予│
│      │          │                        │地○○。                    │
├───┼─────┼────────────┼──────────────┤
│  3.  │MOTOROLA  │94年11月中旬某日20 時許 │戌○○竊得上開物品後，旋即於│
│      │牌行動電話│，在臺中市○○路463號「 │同月某日間，將之持往地○○所│
│      │1支       │明新汽車美容公司」趁被害│經營、設於臺中市○○路221 號│
│      │          │人酉○○不備之際予以竊取│1 樓之「青峰通訊行」，以新臺│
│      │          │得手                    │幣約1,000 元之價格，售予賴堅│
│      │          │                        │業。                        │
├───┼─────┼────────────┼──────────────┤
│  4.  │宏碁牌筆記│94年11月30日16時許，臺中│戌○○竊得上開物品後，旋即於│
│      │型電腦1台 │市○○路499號「大潤發賣 │同日，將之持往地○○所經營、│
│      │          │場」趁被害人壬○○不備之│設於臺中市○○路221號1樓之「│
│      │          │際予以竊取得手          │青峰通訊行」，以不詳價格，售│
│      │          │                        │予地○○。                  │
└───┴─────┴────────────┴──────────────┘
附表二：
┌───┬────┬────────┬──────────┐
│編號  │故買之贓│戌○○竊取贓物時│收贓時間地點        │
│      │物      │地              │                    │
├───┼────┼────────┼──────────┤
│　1.  │MOTOROLA│94年9月初某日15 │94年9月間，在臺中市 │
│      │牌V303型│時許臺中市西屯區○○區○○路221號1樓之│
│      │行動電話│東興路3段418號「│「青峰通訊行」買贓。│
│      │一支    │無毒的家」趁被害│                    │
│      │        │人宇○○不備之際│                    │
│      │        │竊取            │                    │
├───┼────┼────────┼──────────│
│  2.  │宏碁牌筆│94年9月8日19時許│94年10月間，在臺中市│
│      │記型電腦│新竹市○○路○段 │北區○○路221號1樓之│
│      │一台    │178號「名人電腦 │「青峰通訊行」牙保贓│
│      │        │有限公司」趁被害│物。                │
│      │        │人卯○○不備之際│                    │
│      │        │竊取            │                    │
├───┼────┼────────┼──────────│
│  3.  │innostre│94年9月中旬某日 │94年10月間，在臺中市│
│      │m牌行動 │15時許臺中縣沙鹿│北區○○路221號1樓之│
│      │電話一支│鎮○○路333「悠 │「青峰通訊行」買贓。│
│      │        │活人文咖啡茶店」│                    │
│      │        │趁被害人天○○不│                    │
│      │        │備之際竊取      │                    │
├───┼────┼────────┼──────────│
│  4.  │夏普牌行│94年10月中旬某日│94年10月間，在臺中市│
│      │動電話一│18時許臺中市大墩│北區○○路221號1樓之│
│      │支      │路799號「艾法服 │「青峰通訊行」買贓。│
│      │        │飾店」趁被害人吳│                    │
│      │        │芷芸不備之際竊取│                    │
├───┼────┼────────┼──────────│
│  5.  │BENQ牌筆│94年10月底某日13│94年10月間，在臺中市│
│      │記型手提│時許臺中市○○路│北區○○路221號1樓之│
│      │電腦一台│117之1號「明基亞│「青峰通訊行」買贓。│
│      │        │太公司」趁被害人│(第1次)             │
│      │        │戊○○不備之際竊│                    │
│      │        │取              │                    │
├───┼────┼────────┼──────────│
│  6.  │MOTOROLA│94年11月2日13時 │94年10月間，在臺中市│
│      │牌E365型│許臺中市中區公園│北區○○路221號1樓之│
│      │行動電話│路18號1「法國台 │「青峰通訊行」買贓。│
│      │一支    │北婚紗公司」趁被│                    │
│      │        │害人寅○○不備之│                    │
│      │        │際竊取          │                    │
├───┼────┼────────┼──────────│
│  7.  │華碩牌筆│94年11月4日13時 │94年11月間，在臺中市│
│      │記型電腦│許臺中市○○路8 │北區○○路221號1樓之│
│      │一台    │號2樓「順發3C量 │「青峰通訊行」牙保贓│
│      │        │販店」趁被害人林│物。                │
│      │        │志揚不備之際竊取│                    │
├───┼────┼────────┼──────────│
│  8.  │筆記型電│95年1月24 日13時│95年2月間，在臺中市 │
│      │腦一台  │10分許桃園縣大園│北區○○路221號1樓之│
│      │        │中正東路166號趁 │「青峰通訊行」牙保贓│
│      │        │被害人辛○○不備│物。                │
│      │        │之際竊取        │                    │
├───┼────┼────────┼──────────│
│  9.  │筆記型電│95年1月25 日12時│95年2月間，在臺中市 │
│      │腦一台  │許桃園縣大園中正│北區○○路221號1樓之│
│      │        │東路166 號趁被害│「青峰通訊行」牙保贓│
│      │        │人庚○○不備之際│物。                │
│      │        │竊取            │                    │
├───┼────┼────────┼──────────│
│  10.  │筆記型電│95年2月初某日桃 │95年2月間，在臺中市 │
│      │腦一台  │園縣中壢市○○街│北區○○路221號1樓之│
│      │        │78號趁被害人廖灝│「青峰通訊行」牙保贓│
│      │        │明不備之際竊取  │物。                │
└───┴────┴────────┴──────────┘
附表三（丁○○故買贓物部分）
┌───┬────┬────────┬──────────┐
│編號  │故買之贓│戌○○竊取贓物時│   收贓時間地點     │
│      │物      │地              │                    │
├───┼────┼────────┼──────────┤
│  1.  │筆記型電│94年8月中旬某日 │94年8月間在彰化縣不 │
│      │腦一台  │臺中市○○路137 │詳通訊行            │
│      │        │號趁被害人巳○○│                    │
│      │        │不備之際竊取    │                    │
├───┼────┼────────┼──────────┤
│  2.  │筆記型電│94年7月中旬某日 │94年9月至12月間，在 │
│      │腦二台  │臺中市○區○○路│臺中縣大甲鎮○○路「│
│      │        │429號趁被害人陳 │逗妹檳榔攤」        │
│      │        │志威不備之際竊取│                    │
├───┼────┼────────┼──────────┤
│  3.  │東芝牌筆│94年9月初某日15 │94年9月至12月間，在 │
│      │記型電腦│時許新竹市○○路│臺中縣大甲鎮○○路「│
│      │一台    │2段194巷3「書耕 │逗妹檳榔攤」        │
│      │        │電腦專賣店」趁被│                    │
│      │        │害人宙○○不備之│                    │
│      │        │際竊取          │                    │
├───┼────┼────────┼──────────┤
│  4.  │華碩牌筆│94年9月8日17時許│94年9月8日後某時，在│
│      │記型電腦│新竹市○○路○段 │臺中市○○道路旁    │
│      │一台    │190號「慶翰電腦 │                    │
│      │        │公司」趁被害人李│                    │
│      │        │振孝不備之際竊取│                    │
├───┼────┼────────┼──────────┤
│  5.  │宏碁牌筆│94年9月26 日15時│94年9月至12月間，在 │
│      │記型電腦│許彰化縣彰化市彰│臺中縣大甲鎮○○路「│
│      │二台、HP│新路一段138巷1號│逗妹檳榔攤」        │
│      │牌筆記型│「燦坤3C家電量販│                    │
│      │電腦二台│店」趁被害人趙崇│                    │
│      │、BENQ及│閔不備之際竊取  │                    │
│      │華碩牌筆│                │                    │
│      │記型電腦│                │                    │
│      │各一台  │                │                    │
├───┼────┼────────┼──────────┤
│  6.  │宏碁牌筆│94年11月初某日17│94年9月至12月間，在 │
│      │記型電腦│時許彰化縣彰化市│臺中縣大甲鎮○○路「│
│      │一台    │民族路281「詠捷 │逗妹檳榔攤」        │
│      │        │資訊公司」趁被害│                    │
│      │        │人癸○○不備之際│                    │
│      │        │竊取            │                    │
├───┼────┼────────┼──────────┤
│  7.  │筆記型電│94年9月間某日台 │94年9月至12月間，在 │
│      │腦一台  │北縣永和市○○路│臺中縣大甲鎮○○路「│
│      │        │1段190號趁被害人│逗妹檳榔攤」        │
│      │        │子○○不備之際竊│                    │
│      │        │取              │                    │
├───┼────┼────────┼──────────┤
│  8.  │宏碁牌筆│94年11月底某日14│94年9月至12月間，在 │
│      │記型電腦│時許新竹市○○路│臺中縣大甲鎮○○路「│
│      │一台    │二段200號149室「│逗妹檳榔攤」        │
│      │        │志友電腦公司」趁│                    │
│      │        │被害人陳莉臻不備│                    │
│      │        │之際竊取        │                    │
├───┼────┼────────┼──────────┤
│  9.  │筆記型電│94年12月中旬某日│94年9月至12月間，在 │
│      │腦一台  │桃園市○○路69號│臺中縣大甲鎮○○路「│
│      │        │趁被害人亥○○不│逗妹檳榔攤」        │
│      │        │備之際竊取      │                    │
└───┴────┴────────┴──────────┘
